臺灣雲林地方法院刑事判決　　　　　　　　　　　　　九十三年度訴字第二二一號
　　公　訴　人　臺灣雲林地方法院檢察署檢察官
　　被　　　告　甲○○
右列被告因違反毒品危害防制條例案件，經檢察官提起公訴（九十三年度毒偵字第四
一號），並經檢察官當庭擴張事實（即移
被告自白犯罪，本院合議庭裁定由受命法官獨任依簡式審判程序審理，本院判決如左
：
    主      文
甲○○連續施用第一級毒品，累犯，處有期徒刑捌月，扣案之第一級毒品海洛因伍小
包合計淨重肆點肆陸公克（空包裝重壹點壹捌公克）沒收銷燬之，扣案之分裝空袋壹
佰伍拾只、分裝器貳只、玻璃管支、甲基安非他命吸食器肆個、電子秤壹台、殘渣
袋壹只、酒精燈壹個均沒收之；又連續施用第二級毒品，累犯，處有期徒刑陸月，扣
案之第二級毒品甲基安非他命捌小包合計淨重拾．柒壹貳壹公克（驗餘淨重拾點陸
玖肆公克）沒收銷燬之，扣案之分裝空袋壹佰伍拾只、分裝器貳只、玻璃管支、甲
基安非他命吸食器肆個、電子秤壹台、殘渣袋壹只、酒精燈壹個均沒收之。應執行有
期徒刑壹年壹月，扣案之第一級毒品海洛因伍小包合計淨重肆點肆陸公克（空包裝重
壹點壹捌公克）、第二級毒品甲基安非他命捌小包合計淨重拾．柒壹貳壹公克（驗餘
淨重拾點陸玖肆公克）均沒收銷燬之，扣案之分裝空袋壹佰伍拾只、分裝器貳只、
玻璃管支、甲基安非他命吸食器肆個、電子秤壹台、殘渣袋壹只、酒精燈壹個均沒
收之。
    事實及理由
壹、構成犯罪之事實：甲○○前於民國九十一年間曾因竊盜案件，經本院判處有期徒
    刑六月確定，甫於九十二年七月二十七日執行完畢。又因施用第一級毒品海洛因
    案件，先後二次經觀察、勒戒執行完畢，均認無繼續施用毒品之傾向，予以釋放
    ，並分別由臺灣彰化、雲林地方法院檢察署檢察官各於八十九年二月八日以八十
    九年度毒偵字第四九七號、九十二年一月二十九日以九十一年度毒偵字第一○三
    六號為不起訴處分確定。詎甲○○仍不思悔改，竟基於施用第一級毒品海洛因之
    概括犯意，自九十二年十二月二十五日二十時、二十一時左右起，至九十三年六
    月十五日二十一時許，在雲林縣莿桐鄉六合村新庄二三號上開住處等地，以將海
    洛因置於香菸內點燃後吸食或將海洛因摻水置於針筒內施打手臂之方式，連續施
    用第一級毒品海洛因多次；又另基於施用第二級毒品甲基安非他命之概括犯意，
    於九十二年十二月二十五日二十時、二十一時左右，及九十三年六月十六日採尿
    時九十六小時前之某時，在其上開住處等地，以將甲基安非他命放入玻璃球內燒
    烤後吸食煙霧之方式，連續施用第二級毒品甲基安非他命二次。分別為警於(一)九
    十二年十二月二十五日二十三時三十分許，在雲林縣林內鄉○○村○○路與光復
    路口經警查獲，並於其所騎乘使用之車牌號碼ＪＴＥ—六六三號重型機車上扣得
    第一級毒品海洛因五小包合計淨重四．四六公克（空包裝重一‧一八公克）、第
    二級毒品甲基安非他命八小包合計淨重一０．七一二一公克（其中○．○七二七
    公克已取樣鑑析用罄，驗餘淨重一○．六三九四公克）及分裝空袋一百五十只、
    分裝器二只、玻璃管三支、甲基安非他命吸食器四個、電子秤一台、殘渣袋一只
    、酒精燈一個；(二)九十三年六月十六日十五時二十分許，在雲林縣斗南鎮○○里
    ○○路六十六號查獲，並扣得注射針筒二支、玻璃球三個。
貳、認定犯罪事實所根據的證據及理由：
  一、被告甲○○於本院審理時坦承前揭犯罪事實。
  二、雲林縣衛生局九十三年一月十二日煙毒尿液檢驗成績書及長榮大學毒物研究中
      心九十三年三月二十九日複驗確認報告各一紙、法務部調查局九十三年二月二
      十四日調科壹字第一六○○○二一八二號鑑定通知書暨國防部憲兵司令部刑事
      鑑識中心九十三年二月十一日（九三）宇鑑字第○一五八八號鑑驗通知書、上
      開不起訴處分書、刑案資料查註紀錄及臺灣高等法院被告全國前案紀錄表各一
      份在卷可查。
  三、扣案之第一級毒品海洛因五小包合計淨重四．四六公克（空包裝重一‧一八公
      克）、第二級毒品甲基安非他命八小包合計淨重一０．七一二一公克（其中○
      ．○七二七公克已取樣鑑析用罄，驗餘淨重一○．六三九四公克）及分裝空袋
      一百五十只、分裝器二只、玻璃管三支、甲基安非他命吸食器四個、電子秤一
      台、殘渣袋一只、酒精燈一個、針筒二支、玻璃球三個。
  四、又被告於九十三年六月十六日為警查獲時所採集之尿液送驗結果雖呈「嗎啡—
      陽性反應，甲基安非他命類—未檢出」，有雲林縣衛生局九十三年九月二十七
      日煙毒尿液檢驗成績書附卷可稽。惟查，被告於本院審理時自白於九十三年六
      月十六日為警查獲前幾天有吸食甲基安非他命，但不記得是前幾天等語（見本
      院卷第一二三頁），並有被告上揭被警查獲時扣案之供施用甲基安非他命之玻
      璃球三個可佐，足證被告之自白與事實相符。被告採取該次尿液之時，其所施
      用之甲基安非他命或已代謝殆盡，故上開尿液檢驗成績書尚與被告之自白無違
      。從而，被告於九十三年六月十六日為警查獲採尿時九十六小時前之某時另有
      施用甲基安非他命一次之犯行，亦堪認定。又上開尿液檢驗成績書係於本案辯
      論終結後始於九十三年十月十五日由本院收文（有收文戳在卷可參），未及於
      審判期日調查，故並未引為認定被告犯罪事實存否之證據，併此敘明。
  五、綜上，足認被告自白與事實相符，應可採信。本件事證明確，被告上揭犯行堪
      以認定。
肆、論罪科刑的理由：
  一、按海洛因及甲基安非他命分別係毒品危害防制條例第二條第二項第一款、第二
      款所規定之第一級、第二級毒品，不得非法持有、施用。
  二、核被告甲○○所為，係犯毒品危害防制條例第十條第一項、第二項施用第一級
      、第二級毒品罪。被告持有第一、二級毒品進而施用，其持有之低度行為，為
      施用之高度行為吸收，均不另論罪。又被告先後多次施用第一、二級毒品犯行
      ，時間緊接，所犯罪名相同，顯係出於概括犯意反覆為之，為連續犯，應依刑
      法第五十六條規定，均以一罪論，並均加重其刑。
  三、被告有前揭構成犯罪之事實所載之論罪科刑執行情形，有臺灣高等法院被告全
      國前案紀錄表一份在卷可參，其於五年內，再犯本件有期徒刑以上之罪，為累
      犯，應依刑法第四十七條規定，加重其刑。並就被告連續施用海洛因、甲基安
      非他命之犯行，各依規定遞加其刑。
  四、再者，檢察官雖僅就被告「於九十二年十二月二十六日凌晨二時三十分許採尿
      前回溯九十六小時內之某時」施用第二級毒品甲基安非他命之犯行起訴，然如
      前所述，被告於九十三年六月十六日採尿時九十六小時前之某時，另有施用第
      二級毒品甲基安非他命一次之犯行，此部份犯罪事實雖未據檢察官起訴，惟與
      上開已起訴之施用第二級毒品甲基安非他命之事實，具有連續犯裁判上一罪之
      關係，基於審判不可分之原則，均應為起訴效力所及，且亦經公訴檢察官當庭
      擴張犯罪事實，本院自應併予審究，附此敘明。
  五、被告所犯上開施用第一級毒品及施用第二級毒品二罪間，犯意各別，罪名互殊
      ，應予分論併罰。
  六、爰審酌被告前已接受觀察、勒戒之治療過程二次，仍再犯本案，顯然依賴毒品
      甚深，意志力甚為薄弱，品行不端，並考以其因好奇等因素施用毒品，及其方
      法、手段、甲基安非他命吸用次數二次，犯後坦承犯行、具有悔意等一切情狀
      ，量處如主文所示之刑，並定應執行之刑。
  七、
    (一)扣案之第一級毒品海洛因五小包合計淨重四．四六公克（空包裝重一‧一八公
      克）、第二級毒品甲基安非他命八小包合計淨重一０．七一二一公克（其中○
      ．○七二七公克已取樣鑑析用罄，驗餘淨重一○．六三九四公克），均應依毒
      品危害防制條例第十八條第一項前段規定沒收銷燬。
    (二)至於其餘被告於九十二年十二月二十六日為警查獲時，扣案之分裝空袋一百五
      十只、分裝器二只、玻璃管三支、甲基安非他命吸食器四個、電子秤一台、殘
      渣袋一只、酒精燈一個，係於被告騎乘之上開機車內起出，被告雖否認為其所
      有，惟查：上開扣押物係查獲自被告所騎乘使用之機車，被告就該機車之來
      源於警詢時先供稱是案外人張平松所使用（見警卷一第二頁），於檢察官訊問
      時復更異前詞供稱係綽號「阿勇」之人所交付（見偵卷一第十頁），案外人張
      平松於偵查時亦否認上開機車及扣押物係其所有（見偵卷一第十八頁），是上
      開機車之使用人應即是為警查獲時使用該車之被告；再者，被告自承其有施
      用海洛因、甲基安非他命之犯行，上開扣案物依據經驗法則又係供施用毒品之
      物，如非被告所有，顯難令人採信。從而，本院認為上開扣案物應為警查獲時
      上開機車之使用人即被告甲○○所有，且供其施用毒品之用，爰併依刑法第三
      十八條第一項第二款宣告沒收。
    (三)此外，被告於九十三年六月十六日為警查獲時，扣案之針筒二支、玻璃球三個
      ，並非違禁物，被告於審理時並已表示拋棄，無沒收之必要，因此不宣告沒收
      ，執行時也無須發還，予以丟棄即可。
五、適用法律依據：
  (一)依刑事訴訟法第二百九十九條第一項前段、第三百十條之二。
  (二)毒品危害防制條例第十條第一項、第二項、第十八條第一項前段，刑法第十一條
    前段、第五十六條、第四十七條、第三十八條第一項第二款、第五十一條第五款
    。
本案經檢察官乙○○到庭執行職務。
中      華      民      國    九十三    年      十      月    二十二    日
                                        臺灣雲林地方法院刑事第二庭
                                            法  官  李  明  鴻
右正本證明與原本無異。
如不服本判決，應於判決送達後十日內，向本院提出上訴狀。（須附繕本）
                                            書記官  孫  秀  桃
中      華      民      國    九十三    年      十      月    二十二    日
附錄本案論罪科刑法條全文
毒品危害防制條例第十條
施用第一級毒品者，處六月以上五年以下有期徒刑。
施用第二級毒品者，處三年以下有期徒刑。
